【裁判字號】    97,抗,236
【裁判日期】    970728
【裁判案由】    本票裁定
【裁判全文】
臺灣臺中地方法院民事裁定               97年度抗字第236號
抗  告  人  甲○○
相  對  人  匯豐汽車股份有限公司
法定代理人  乙○○
上列當事人間聲請本票准許強制執行事件，抗告人對於民國97年
6月16日本院簡易庭所為97年度司票字第4224號裁定提起抗告，
本院合議庭裁定如下：
    主    文
抗告駁回。
抗告程序費用新臺幣壹仟元由抗告人負擔。
    理    由
一、按執票人向本票發票人行使追索權時，得聲請法院裁定後強
    制執行，票據法第123條定有明文。又本票執票人依票據法
    第123條規定聲請法院裁定許可對發票人強制執行，係屬非
    訟事件，此項聲請之裁定，及抗告法院之裁定，僅依非訟事
    件程序以審查強制執行許可與否，並無確定實體上法律關係
    存否之效力，法院僅就本票形式上之要件是否具備予以審查
    即為已足，至於當事人間實體上之爭執，應循訴訟程序以資
    解決，要非非訟裁定法院所得審酌，最高法院著有56年台抗
    字第714號判例及57年台抗字第76號判例可資參照。
二、本件相對人主張其執有抗告人與第三人潘尤碧連、王建智共
    同於民國96年6月21日所簽發免除作成拒絕證書之本票1紙，
    內載金額新臺幣（下同）830,000元，到期日97年5月21日，
    詎經提示後尚有本金693,328元及自97年5月22日起至清償日
    止按年利率百分之14.15計算之利息未獲清償，爰依票據法
    第123條聲請裁定許可強制執行等情，已據相對人提出該本
    票1紙為證。而原裁定就該紙本票之形式要件為審查後，認
    為其應記載事項均已具備，因而准許，即無不合。
三、抗告意旨雖謂：抗告人就系爭本票，已於97年6月30日委請
    律師發函向相對人表示抗告人係遭他人偽冒名義及盜用身分
    證件向相對人購買汽車，已造成抗告人嚴重損害，至今仍未
    獲相對人提出說明及查處盜用抗告人名義買車之一切違法情
    節，並回復原狀，抗告人頃收到此裁定，已提起確認本票債
    權不存在之訴。原裁定未予詳查，即發給相對人本票裁定，
    實非適法等語。惟查，抗告人所主張其係遭他人冒名簽發系
    爭本票之情縱使為真，亦屬實體上之爭執事項，應由抗告人
    另行提起訴訟資以解決（抗告人表明其已提起確認本票債權
    不存在之訴），要非本非訟事件程序得為審究，故仍應為准
    許強制執行之裁定。從而，本件抗告為無理由，應予駁回。
四、末按非訟事件之強制執行名義成立後，如經債務人提起確認
    該債權不存在之訴而獲得勝訴判決確定時，應認為原執行名
    義之執行力已可確定其不存在；若已執行完畢，債務人得依
    不當得利規定請求返還因執行所得之利益，併此敘明。
五、據上論結，本件抗告為無理由，依非訟事件法第46條、第21
    條第2項、第24條第1項，民事訴訟法第495條之1第1項、第
    449條第1項、第78條，裁定如主文。
中    華    民    國    97    年    7     月    28    日
                  民事第三庭    審判長法  官  林洲富
                                      法  官  謝慧敏
                                      法  官  游文科
正本係照原本作成。
本裁定不得再抗告。
中    華    民    國    97    年    7     月    28    日
                                      書記官


司法院資訊處製作；財團法人民間司法改革基金會備份。
